臺灣臺中地方法院刑事判決             100年度易字第2986號
公  訴  人  臺灣臺中地方法院檢察署檢察官
被      告  徐皓陽
            趙淑美
            張澤聲
            蔡姈
上列被告等因傷害案件，經檢察官提起公訴（100年度偵字第145
91號），本院判決如下：
    主    文
本件公訴不受理。
    理    由
一、公訴意旨略以：被告徐皓陽、趙淑美與被告張澤聲、蔡姈
    及不知情之張淑貞均為臺中市○區○○○街6號德昌新世紀
    大樓之住戶。於民國99年12月4日9時30分許，在前開社區管
    理室前，徐皓陽及趙淑美因房屋修繕之事，與社區管理委員
    會主任委員發生爭執，徐皓陽因不滿張澤聲無故迴護，竟基
    於傷害他人身體之犯意，出手毆打張澤聲（此部分未據告訴
    ），張澤聲亦基於傷害他人身體之犯意，出手毆打徐皓陽；
    張淑貞則為勸阻張澤聲勿管閒事，徐皓陽益加不滿，復承前
    開傷害他人身體之犯意，將在旁之張淑貞推倒，以致張淑貞
    由管理室附近之階梯跌落至地面，身體因而受有腦震盪、腹
    部挫傷及右膝挫傷等傷害。張澤聲及蔡姈見狀，心生不滿
    ，承前開傷害之犯意聯絡，由張澤聲出拳，蔡姈則持裝有
    物品之塑膠袋，共同毆打徐皓陽，造成徐皓陽受有鼻部流鼻
    血、左臉挫傷、右上唇部挫破傷及右臉挫傷等傷害。而徐皓
    陽之母趙淑美在旁，亦生憤恨之意，旋基於傷害他人身體之
    犯意，出手拉扯張淑貞之頭髮，致使張淑貞之腦震盪傷勢益
    加嚴重，經旁人強力勸阻下始鬆手。嗣經渠等報警究辦，始
    查知上情。因認被告4人均係犯刑法第277條第1項之傷害罪
    嫌。
二、按告訴乃論之罪，告訴人於第一審辯論終結前得撤回其告訴
    ，又告訴經撤回者，應諭知不受理之判決，並得不經言詞辯
    論為之，刑事訴訟法第238條第1項、第303條第3款、第307
    條，分別定有明文。
三、查本件告訴人張淑貞告訴被告徐皓陽、趙淑美；告訴人徐皓
    陽告訴被告張澤聲、蔡姈傷害案件，起訴書認係犯刑法第
    277條第1項之傷害罪，依同法第287條之規定，須告訴乃論
    。茲據告訴人張淑貞、徐浩陽具狀撤回其告訴，此有聲請撤
    回告訴狀2紙附卷可稽，依照上開說明，本件爰不經言詞辯
    論，諭知不受理之判決。
據上論斷，應依刑事訴訟法第303條第3款、第307條判決如主文
。
中    華    民    國   100    年    11    月    10    日
                  刑事第十六庭  法  官  劉國賓
以上正本證明與原本無異。
如不服本判決應於收受判決後10日內向本院提出上訴書狀，並應
敘述具體理由；其未敘述上訴理由者，應於上訴期間屆滿後20日
內向本院補提理由書（均須按他造當事人之人數附繕本）「切勿
逕送上級法院」。
                                書記官  張隆成
中    華    民    國   100    年    11    月    10    日